【裁判字號】    95,交聲,232
【裁判日期】    950417
【裁判案由】    聲明異議
【裁判全文】
臺灣臺中地方法院交通事件裁定         95年度交聲字第232號
原處分機關  交通部公路總局臺中區監理所
受處分人    乙○○
上列受處分人因違反道路交通管理處罰條例案件，對於交通部公
路總局臺中區監理所民國九十五年三月十六日所為之裁決（中監
違字第裁六○─ＨＢ0000000之一號裁決書），聲明異議
，本院裁定如下：
    主  文
異議駁回。
    理  由
一、原處分機關略以：受處分人乙○○，於九十四年十二月九日
    十六時四十分許，其駕駛之車號二四六○─ＬＱ號自用小客
    車，在臺中縣清水鎮○○路○段與中興路口處，因闖紅燈（
    直行）之違規事實，經臺中縣警察局清水分局員警當場舉發
    ，受處分人未依限期到案提出申訴，經向原舉發機關查證違
    規屬實，該所遂於九十五年三月十六日以中監違字第裁六○
    ─ＨＢ0000000之一號裁決書，裁處受處分人違反道
    路交通管理處罰條例第五十三條、第六十三條之規定，處罰
    鍰新臺幣（下同）四千五百元整，並記違規點數三點，逾期
    則依違反道路交通管理事件統一裁罰標準表及裁決書處罰主
    文裁處，於法並無不合等語。
二、本件受處分人乙○○則以：行政官署對於人民有所處罰，必
    須確實證明違法之事實，倘不能確實證明違法事實之存在，
    其處罰即不能認為合法。異議人絕無警察局所舉發之違規事
    實，原處分機關對異議人違反道路交通管理處罰條例第五十
    三條規定之事實，始終未舉證以明其說，依據最高行政法院
    判例意旨，原處分自非合法，爰聲明異議云云。
三、按汽車駕駛人，行經有燈光號誌管制之交岔路口闖紅燈者，
    處一千八百元以上五千四百元以下罰鍰，並記違規點數三點
    ；汽車行駛至交岔路口，其行進、轉彎，應遵守燈光號誌，
    道路交通管理處罰條例第五十三條、第六十三條第一項第三
    款與道路交通安全規則第一百零二條第一項第一款、違反道
    路交通管理事件統一裁罰標準表分別定有明文。又按「當場
    舉發者」，應填記駕駛人或行為人姓名、性別、出生年月日
    、地址、身分證統一號碼及車主姓名、地址、車牌號碼、車
    輛種類。被查獲之駕駛人或行為人為受處分人時，應將該通
    知單填記後交付該行為人簽名或蓋章收受之；拒絕簽章者，
    並記明其事由，「視為已收受」；車輛面對圓形紅燈表示禁
    止通行，不得超越停止線或進入路口。違反道路交通管理事
    件統一裁罰基準及處理細則第十一條與道路交通標誌、標線
    、號誌設置規則第二百零六條第一項第五款亦有明定。
四、經查：本件受處分人乙○○，駕駛車號二四六○─ＬＱ號自
    小客車，於上開時、地，因駕車行經有燈光號誌管制之交岔
    路口闖紅燈（直行）之違規，為員警當場攔檢舉發，經掣開
    違規通知單受處分人拒簽而移送等情，有前揭舉發通知單、
    裁決書等在卷可稽。雖受處分人以上開情詞置辯，惟查：據
    該執勤員警即證人甲○○於九十五年四月七日到院結證稱：
    「當時異議人在我對向車道停等紅燈，後來又闖過去，我們
    就迴轉過去，閃燈，將他攔停。當時燈號是紅燈左轉綠燈，
    異議人直行闖紅燈，我們向左迴轉去追他」等語，已明確證
    確實稱見聞受處分人有違反管制燈號闖紅燈之違規行為。再
    者，受處分人於接受本院訊問時亦陳述稱：「警車在對向車
    道，我如果還闖紅燈，這不合理。且當時警察可以鳴警笛，
    卻沒有，只有閃燈」等情，顯見受處分人承認當天確實有行
    經現場，且有見到警車閃警示燈之事實，只是爭執警方沒有
    錄影證據存在。按警察為維持交通秩序，依法執行職務，立
    場應是客觀公正，且與受處分人素不相識，亦無宿怨，當無
    設詞誣攀之理，是其所為證言，應屬真實可信。本院經查亦
    無任何證據足資證明執勤警員有捏造事實、違法取締之情事
    ，則執勤警員本其維護交通秩序、安全職責所為之當場舉發
    ，自應受到合法、正確之推定。受處分人至今亦無法提出任
    何對其有利之證據供本院參酌，其否認違規之情，尚不足採
    。是受處分人確有闖紅燈之情，堪以認定。從而，原處分機
    關據以援引上開規定，裁處罰鍰四千五百元整，並記違規點
    數三點，逾期則依裁決書處罰主文規定處罰，並無不當。
    本件聲明異議為無理由，應予駁回。
五、據上論斷，應依道路交通管理處罰條例第八十七條第二項，
    道路交通案件處理辦法第十九條規定，裁定如主文。
中    華    民    國    95    年    4     月    17    日
                  交通法庭  法  官  張清洲
以上正本證明與原本無異。
如不服本裁定，應於送達後五日內，向本院提出抗告狀。
                            書記官  沈筱玲
中    華    民    國    95    年    4     月    17    日


司法院資訊處製作；財團法人民間司法改革基金會備份。
